臺灣新竹地方法院民事判決　九十一年度竹小字第二○七號
　　原　　　告　甲○○
　　被　　　告　丙○○
　　訴訟代理人　乙○○
　　送達代收人　乙○○
右當事人間請求損害賠償事件，本院判決如左：
    主      文
被告應給付原告新台幣壹萬元，並自民國九十一年八月十五日起至清償日止，按年息
百分之五計算之利息。
原告其餘之訴駁回。
訴訟費用新台幣肆佰伍拾玖元，由被告負擔十分之六，餘由原告負擔。
本判決第一項，得假執行。
    訴訟標的及理由要領
一、原告主張：被告與訴外人楊俊聖於民國（下同）九十年六月二日晚間十時許，共
    乘車號ＶＬＹ—六五八號輕機車，行經新竹市○○路二○一巷四五弄八八號前，
    見原告所有之ＨＴＮ—四六九號重機車停放於路邊，竟基於共同意思之聯絡，放
    火燒毀原告所有之上開機車，致原告之財產權受有損害，原告之機車燒毀時價值
    約為二萬元，除訴外人楊俊聖已與原告和解，賠償一萬元外，被告迄未負賠償責
    任，為此依侵權行為之法律關係，請求被告賠償新台幣（下同）一萬七千五百元
    ，及自起訴狀繕本送達之翌日起至清償日止，按年息百分之五計算之利息等語。
二、被告則以：九十年六月二日晚間十時許，被告係騎乘車號ＶＬＹ—六五八號輕機
    車，後載訴外人楊俊聖回家，途經案發地點時，後座之訴外人楊俊聖下車，用腳
    將車號ＨＴＮ—四六九號重機車踹倒，再把油箱蓋打開讓汽油流出後，取出打火
    機點火燒燬該重機車，惟騎乘機車之人始終未下車等情，為本院九十年度訴字第
    四四七號刑事判決認定之事實，足見縱火燒車之人為訴外人楊俊聖，被告與訴外
    人楊俊聖並無意思聯絡，亦無行為分擔，自不負賠償責任，且原告之機車被燒毀
    時，已停放草叢久未使用，原告請求之金額顯不實在云云置辯。
三、原告主張其所有之ＨＴＮ—四六九號重機車，於上開時地遭被告及訴外人楊俊聖
    燒毀之事實，雖為被告所否認，並為前開辯解，惟經本院調閱九十年度訴字第四
    四七號刑事案卷，被告於於上開時間騎乘ＶＬＹ—六五八號輕機車後載訴外人楊
    俊聖回到訴外人楊俊聖新竹市○○路二七一巷三一弄一一號住處途中，曾行經新
    竹市○○路二○一巷四五弄八八號事故現場，並在事故現場地上遺留有被告所有
    行動電話號碼0000000000號之行動電話一支，已據被告丙○○、訴外
    人楊俊聖二人供承不諱，復有行動電話一支扣於該案為憑，訴外人楊俊聖則供稱
    ：伊當晚與被告二人於小吃店飲酒後，即由被告騎乘車號ＶＬＹ—六五八號輕型
    機車搭載伊回家，途經上開ＨＴＮ—四六九號重機車停放處，被告忽然用腳踹倒
    該部機車，騎離該部機車約十二公尺左右後，被告旋即下車，伊則坐於輕機車以
    腳支撐車輛，當時伊以為被告係要下車上廁所，詎被告竟走到ＨＴＮ—四六九號
    重機車旁點火燒機車等語（見新竹地方法院檢察署九十年度偵字第三七四五號卷
    第八頁、本院九十年度訴字第四四七號卷第三十頁），另案發時之目擊證人徐啟
    欣於偵查及審判中證稱：係後座被載之人下車用腳將現場停放之車號ＨＴＮ—四
    六九號重機車踹倒，再把油箱蓋打開讓汽油流出後，取出打火機點火燒燬該重機
    車，惟騎乘機車之人始終未下車，前後歷時約一分鐘，俟該下車之人坐回機車後
    座後隨即騎機車離去現場，嗣該二人復騎車重回現場，並在附近徘徊尋找東西，
    前後來回現場約有三、四趟等語。證人徐啟原證稱：其於當日該二人返回現場後
    ，曾騎機車去追他們，並在該二人於新竹市○○路紅綠燈口等紅燈時，騎在他們
    身後記下機車號碼等語（見上開偵查卷第四一至四二頁，審判卷第一○八至一一
    四頁）。雖然訴外人楊俊聖供稱縱火燒車之人為被告，而證人證稱縱火之人為坐
    後座之人（應即訴外人楊俊聖），供述有所不同，惟縱認下手燒車之人並非被告
    ，而係訴外人楊俊聖，惟被告目睹訴外人楊俊聖將原告之機車踹倒，把油箱蓋打
    開讓汽油流出，再取出打火機點火燒車之過程，對於訴外人楊俊聖所為縱火行為
    了然於胸，非但未予勸阻，反而騎在機車上，保持引擎啟動狀態，俟訴外人楊俊
    聖縱火完成，即迅速載訴外人楊俊聖離去現場，應認其與訴外人楊俊聖間，對於
    縱火行為有意思聯絡，及行為分擔（把風及載訴外人楊俊聖逃離現場），其辯稱
    訴外人楊俊聖之行為與其無關云云，不足採信。
四、按民法第一百八十四條第一項前段規定：「因故意或過失，不法侵害他人之權利
    者，負損害賠償責任」；第一百八十五條規定第一項：「數人共同不法侵害他人
    之權利者，連帶負損害賠償責任」；第一百九十六條規定：「不法毀損他人之物
    者，被害人得請求賠償其物因毀損所減少之價額」。原告因被告及訴外人楊俊聖
    之共同侵權行為致財產權受損，自得依侵權行為之法律關係，請求被告與訴外人
    楊俊聖連帶負損害賠償責任。查原告之ＨＴＮ—四六九號重機車，係八十五年三
    月領照使用，有交通部公路總局新竹區監理所新竹監理站九十一年九月十二日竹
    監新字第九一○五○七九號函附之車籍資料一份在卷可稽，原告主張系爭機車於
    九十年六月間被燒毀時市價約為二萬元（見九十一年十月十七日陳報資料及九十
    一年十一月十九日言詞辯論筆錄），雖未提出任何資料以資佐證，惟按「當事人
    已證明受有損害而不能證明損害之數額時，法院應斟酌損害之原因及其他一切情
    事，作自由心證定其數額，不得以其數額未能證明，即駁回其請求」，最高法院
    二十一年上字第九七二號判例可資參見，又本件請求給付金額在新台幣十萬元以
    下，應適用小額程序，依民事訴訟法第四百三十六條之十四規定，小額訴訟事件
    ，「有下列各款情形之一者，法院得不調查證據，而審酌一切情況，認定事實，
    為公平之裁判︰一、經兩造同意者。二、調查證據所需時間、費用與當事人之請
    求顯不相當者」。本院自得依上開規定，依職權審酌原告所受之損害數額，經本
    院參酌自網路搜尋之中古機車價格資料（附於九十一年十一月十九日言詞辯論筆
    錄後），及原告已以一萬元與訴外人楊俊聖和解等情形，認為原告主張其機車被
    燒毀時市價為二萬元為可採，至於被告抗辯原告之機車案發時已停放草叢久未使
    用，原告主張之價格過高云云，屬於變態事實，被告並未舉證以實其說，不足採
    信。又按民法第二百七十四條規定：「因連帶債務人中之一人為清償、代物清償
    、提存、抵銷或混同而債務消滅者，他債務人亦同免其責任」。原告自承訴外人
    楊俊聖已與其和解，並賠償一萬元，則原告對被告之請求權，在上開已獲賠償之
    範圍內，即已消滅，原告僅得就剩餘一萬元之損害，向被告請求。
五、從而，原告請求被告給付一萬元，及自起訴狀繕本送達之翌日即九十一年八月十
    五日起至清償日止，按年息百分之五計算之利息，為有理由，應予准許，逾此部
    分則非正當，應予駁回。
六、本件係小額訴訟判決，就被告敗訴部分，爰依職權宣告假執行。
中　　　華　　　民　　　國　　九十一　　年　　 十一　　 月　　二十九　　日
                                  臺灣新竹地方法院新竹簡易庭
~B法　　　官　彭洪英
右為正本係照原本作成。
如對本判決上訴，非以違背法令為理由，不得為之，且須於判決送達後二十日內向本
院提出上訴狀（須按他造當事人之人數附繕本）。
~B法院書記官　吳美雲
中　　　華　　　民　　　國　　九十一　　年　　 十一　　 月　　二十九　　日
